【裁判字號】    89,易,705
【裁判日期】    890811
【裁判案由】    違反電子遊戲業管理條例
【裁判全文】
臺灣士林地方法院刑事判決                          八十九年度易字第七五號
    公  訴  人  臺灣士林地方法院檢察署檢察官
    被      告  甲○○
右列被告因違反電子遊戲場業管理條例案件，經檢察官聲請簡易判決處刑 (八十九年
度偵字第四一六六號)，本院改依通常審理程序，並經檢察官函請併案審理 (八十九
年度偵字第五三六四號) ，本院判決如左：
    主  文
甲○○違反未依電子遊戲場業管理條例規定辦理營利事業登記者不得經營電子遊戲場
業規定，處有期徒刑貳月，如易科罰金以銀元參佰元即新台幣玖佰元折算壹日。
    事  實
一、甲○○係台北縣淡水鎮○○街一六七號一樓「白熊遊藝場」之負責人，在前開遊
    場擺設電子遊戲機，經營電子場業務，詎該遊戲場之營利事業登記證前經台北縣
    政府於民國八十八年十月二日以八八北府建二字第三三０六二０號函撤銷，八十
    九年二月三日電子遊戲場業管理條例公布、同年二月五日生效後，迄八十九年五
    月八日止，復未依該條例第十五條之規定，申請辦理營利事業登記，仍繼續開張
    營業，擺設電子遊戲機「皇冠列車」九台、「超八」十六台、「麻將」十台及「
    七ＰＫ」十三台，共計四十八台。迄八十九年三月二十八、四月一日、四月四日
    、四月八日、四月十九日、四月二十三日、四月三十日、五月八日迭經警臨檢查
    獲而續為營業。
二、案經台北縣政府報請臺灣士林地方法院檢察署檢察官偵查後聲請簡易判決處刑，
    本院改依通常審理程序，暨經檢察官函請併案審理。
    理  由
一、訊據被告甲○○於本院審理中對於右揭事實坦承不諱，復有台北縣政府八十八年
    十月二日以八八北府建二字第三三０六二０號函影本一件、台灣省政府八十九年
    三月十三日八九府訴二字第一二二三八四號訴願決定書影本一件及台北縣警察局
    淡水分局中正派出所現場記錄表六件及現場照片四幀在卷可稽；被告雖另辯稱：
    伊問過代書，是代書說可以經營的云云，然被告既明知遊戲場未經合法申請辦理
    登記，猶率爾經營，自有犯故意，所辯不足採之。
二、核被告行為人違反電子遊戲場業管理條例第十五條規定，應依同條例第二十二條
    論科。被告於同一營業行為繼續進行中，雖先後數度被查獲，惟其行為之本質，
    屬於繼續犯性質之單純一罪，仍僅成立一罪。又檢察官函請併案審理部分即八十
    八年四月八日之後經警查獲之犯行，與公訴人起訴經論罪科刑部分，為繼續犯，
    法律上同一行為，亦為起訴效力所及，併予敘明。爰審酌被告犯罪之目的、手段
    、生活狀況、智識程度、犯罪所生之損害，及犯罪後態度等一切情狀，量處如主
    文所示之刑，並諭知易科罰金之折算標準。
據上論斷，應依刑事訴訟法第四百五十二條、第二百九十九條第一項前段、電子遊戲
場業管理條例第十五條、第二十二條、刑法第十一條前段、第四十一條、罰金罰鍰提
高標準條例第二條，判決如主文。
本案經檢察官高愈杰到庭執行職務。
中      華      民      國      八十九      年      八      月  十一    日
                                  臺灣士林地方法院刑事第二庭
                                          法  官
右正本證明與原本無異。
如不服本判決，應於判決送達後十日內，向本院提出上訴狀。
                                          書記官
中      華      民      國      八十九      年      八      月    九    日
附錄法條：
電子遊戲場業管理條例第十五條
同條例第二十二條


司法院資訊處製作；財團法人民間司法改革基金會備份。
